臺灣屏東地方法院刑事判決　　　　　　　　　　　　九十一年度易字第一八五號
　　公　訴　人　臺灣屏東地方法院檢察署檢察官
　　被　　　告　丙○○
　　被　　　告　丁○○
右列被告因竊盜案件，經檢察官提起公訴（九十一年度偵字第三三○三號），本院判
決如左：
    主  文
丙○○、丁○○共同攜帶兇器，踰越牆垣竊盜未遂，丁○○累犯，均各處有期徒刑捌
月。扣案活動扳手貳支、鉗子貳支、剪刀貳支、螺絲起子壹支、刀子壹支均沒收。
    事  實
一、丁○○曾因竊盜案件，經台灣屏東地方法院判處有期徒刑八月，甫於民國八十八
    年五月二十二日完畢，竟不知悔悟，與丙○○共同基於意圖為自己不法所有之犯
    意聯絡，於九十一年五月二日十六時三十分，攜帶客觀上足供兇器使用之活動扳
    手二支、鉗子二支、剪刀二支、螺絲起子一支及刀子一支，至位於屏東縣枋寮鄉
    ○○村○○路一八○巷八十一號甲○○住處，由丙○○翻越圍牆，進入甲○○住
    ，持上揭工具拆卸鋁門，丁○○則在屋外把風接應，適甲○○於住處二樓聽聞異
    聲而下樓查看，並當場逮捕正拆卸鋁門窗之丙○○而未遂，嗣於警方到場前丙○○乘機掙脫而逃逸，丁○○則為警當場逮捕，並於甲○○屋內扣得活動扳手二支
    、鉗子二支、剪刀二支、螺絲起子一支及刀子一支等物。
二、案經屏東縣警察局枋寮分局報請臺灣屏東地方法院檢察官偵查起訴。
    理  由
一、訊據被告丙○○、丁○○均矢口否認上揭犯行，被告丙○○辯稱：伊未竊取甲○○良鋁門，伊僅係自甲○○門前經過，後與甲○○談話不愉快，伊就走了云云，
    被告丁○○辯稱：伊當天未看到丙○○，當天在乙○○家看電視，僅聽到丙○○
    與甲○○吵架之聲音就出來看，後來走到甲○○家前面，警察就來了云云。經查
    右揭事實業據告訴人甲○○指訴甚詳，次查：
（一）被告丁○○於第一次警訊供稱：「（問：甲○○家中遭竊之物品為何人所竊，
      你是否知道）答：我知道，是丙○○進去行竊的」「（問：現場遺留之做案工
      具活動扳手二支、鉗子二支、剪刀二支及刀子一支是何人所有）答：是丙○○
      所有的」「（問：是誰提議要進去行竊的）答：是丙○○」「（問：丙○○經
      被害人甲○○發現時，拆下之鋁門窗遺留現場外是否為丙○○所為遺留）答：
      是的丙○○」，第三次警訊供稱：「（問：警方所扣案的犯罪工具你能肯定是
      丙○○所有嗎？你如何肯定？）答：因為裝用螺絲起子等犯罪工具的袋子我認
      得，是丙○○的沒錯」等語，是被告丙○○所辯，顯係卸責之詞，不足採信。
（二）被告丁○○於第二次警訊時供稱：「我今天要去找朋友，經過行竊地點時，被
      丙○○叫下來，丙○○向我說他要進去拿東西，叫我在外面看，如看到有人來
      時叫他，之後屋主甲○○下樓捉住丙○○說為何偷他財物... 」等語，其嗣於
      本院改稱當天因乙○○家門未鎖，故進入看電視，嗣因聽到丙○○與甲○○吵
      架之聲音就出來看等語已有所疑，再證人乙○○於本院證稱：「我到家時，我
      家的門是鎖著，他（丁○○）當天應該沒有去我家，我家不是任何人可以自由
      進出」等語，足見被告丁○○於本院前揭所辯，顯係卸責之詞，不足採信，又
      被告丙○○所拆卸之鋁門，以一人之力，顯難帶離現場，此有遭拆卸之鋁門相
      片一幀在卷可按，益見被告丁○○係與被告丙○○基於共同犯意之聯絡共同著
      手行竊無誤。
（三）此外，並有贓物保領結一紙、現場照片六幀在卷可憑，復有活動扳手二支、鉗
      子二支、剪刀二支、螺絲起子一支及刀子一支等物扣案足佐，本件事證明確，
      被告丙○○、丁○○犯行堪予認定。
二、按活動扳手二支、鉗子二支、剪刀二支、螺絲起子一支及刀子一支等物為鋒銳或
    堅硬且具有一定重量之物，以之揮刺、擊打足以傷害人之生命、身體，具有客觀
    上之危險性，自屬兇器。核被告丙○○、丁○○所為，係犯刑法第三百二十一條
    第二項、第一項第二款、第三款之攜帶兇器、踰越牆垣竊盜未遂罪。被告丙○○
    、丁○○有犯意之聯絡及行為之分擔，均為共同正犯。被告丁○○曾因竊盜案件
    ，經台灣屏東地方法院判處有期徒刑八月，甫於八十八年五月二十二日完畢，有
    台灣高等法院被告全國前案紀錄表及台灣屏東地方法院檢察署刑案查註紀錄表各
    一紙在卷可稽，其於五年以內再犯本件有期徒刑以上之罪，為累犯，應依刑法第
    四十七條規定，加重其刑。又被告等於上開時地已著手竊取被害人甲○○之財物
    ，而未得手，為未遂犯，應依刑法第二十六條前段之規定，按既遂犯之刑度減輕
    其刑，就被告丁○○部分並依法先加後減之。爰審酌被告丙○○、丁○○均有竊
    盜之前案紀錄，素行不良，尤以被告丁○○有多次竊盜前案紀錄，素行較劣，此
    有上揭前案紀錄表可按，正值壯年，不思努力向上，所竊財物價值非鉅，就犯行
    之分擔以被告丙○○為重，犯後均飾詞諉過並無悔意等一切情狀，均各量處如主
    文所示之刑。扣案活動扳手二支、鉗子二支、剪刀二支、螺絲起子一支及刀子一
    支等物為被告丙○○所有供犯罪所用之物，業據共犯丁○○供明在卷，爰依刑法
    第三十八條第一項第二款，併予宣告沒收。
據上論斷，應依刑事訴訟法第二百九十九條第一項前段，刑法第二十八條、第二十六
條前段、第三百二十一條第二項、第一項第二款、第三款、第四十七條、第三十八條
第一項第二款，判決如主文。
中      華      民      國      九十一    年    十二    月      三      日
                                      臺灣屏東地方法院刑事第四庭
                                          法  官   郭書豪
右正本證明與原本無異。
如不服本判決應於收受本判決後送達後十日內向本院提出上訴書狀，其未敘述上訴理
由者，並得於提起上訴後十日內向本院補提理由書狀（均須按他造當事人之人數附繕
本 ）「切勿逕送上級法院」
                                          書記官   唐淑嫻
中      華      民      國      九十一    年    十二    月      三      日
附錄本判決論罪之法條：
中華民國刑法第三百二十一條
犯竊盜罪而有左列情形之一者，處六月以上五年以下有期徒刑：
一  於夜間侵入住宅或有人居住之建築物、船艦，或隱匿其內而犯之者。
二  毀越門扇、牆垣或其他安全設備而犯之者。
三  攜帶兇器而犯之者。
四  結夥三人以上而犯之者。
五  乘火災、水災或其他災害之際而犯之者。
六  在車站或埠頭而犯之者。
前項之未遂罰之。
